
\vspace{1.8em}
\begin{minipage}{\textwidth}
\stepcounter{mallinumber}
\textbf{Tüüpsõnamall \arabic{mallinumber}\,\vadja{vilppi}}\\

\begin{sideways}
\begin{tabular}{l l}
muutvormimall & tunnused \\
\hline
\underline{vilp}\,+\,p\,+\,\underline{i} & \textsc{ sg nom } \\
\underline{vilp}\,+\,\underline{i} & \textsc{ sg gen } \\
\underline{vilp}\,+\,p\,+\,\underline{i}\,+\,ä & \textsc{ sg par } \\
\underline{vilp}\,+\,p\,+\,\underline{i}\,+\,se & \textsc{ sg ill } \\
\underline{vilp}\,+\,p\,+\,\underline{i}\,+\,z & \textsc{ sg ine } \\
\underline{vilp}\,+\,\underline{i}\,+\,ss & \textsc{ sg ela } \\
\underline{vilp}\,+\,\underline{i}\,+\,lle & \textsc{ sg all } \\
\underline{vilp}\,+\,\underline{i}\,+\,ll & \textsc{ sg ade } \\
\underline{vilp}\,+\,\underline{i}\,+\,lt & \textsc{ sg abl } \\
\underline{vilp}\,+\,\underline{i}\,+\,ssi & \textsc{ sg tra } \\
\underline{vilp}\,+\,p\,+\,\underline{i}\,+\,ssaa & \textsc{ sg ter } \\
\underline{vilp}\,+\,\underline{i}\,+\,ka & \textsc{ sg com } \\
\underline{vilp}\,+\,\underline{i}\,+\,d & \textsc{ pl nom } \\
\underline{vilp}\,+\,p\,+\,\underline{i}\,+\,je & \textsc{ pl gen } \\
\underline{vilp}\,+\,p\,+\,\underline{i}\,+\,it & \textsc{ pl par } \\
\underline{vilp}\,+\,p\,+\,\underline{i}\,+\,ise & \textsc{ pl ill } \\
\underline{vilp}\,+\,p\,+\,\underline{i}\,+\,iz & \textsc{ pl ine } \\
\underline{vilp}\,+\,p\,+\,\underline{i}\,+\,iss & \textsc{ pl ela } \\
\underline{vilp}\,+\,p\,+\,\underline{i}\,+\,ille & \textsc{ pl all } \\
\underline{vilp}\,+\,p\,+\,\underline{i}\,+\,ill & \textsc{ pl ade } \\
\underline{vilp}\,+\,p\,+\,\underline{i}\,+\,ilt & \textsc{ pl abl } \\
\underline{vilp}\,+\,p\,+\,\underline{i}\,+\,issi & \textsc{ pl tra } \\
\underline{vilp}\,+\,p\,+\,\underline{i}\,+\,issaa & \textsc{ pl ter } \\
\underline{vilp}\,+\,p\,+\,\underline{i}\,+\,jka & \textsc{ pl com } \\
\end{tabular}
\end{sideways}
\captionof{table}{Tüüpsõna \arabic{mallinumber}\,\textit{vilppi} ekstraheeritud muutvormimallid.}
\label{tab:tüüpsõnamall-vilppi}

\end{minipage}

 
\vspace{1em}
\noindent Tüüpsõna hõlmab vormisõnastiku 2 lekseemi: \vadja{\underline{vilp}p\underline{i}} ja \vadja{\underline{šlääp}p\underline{i}}.
